臺灣臺南地方法院民事裁定　九十四年度訴字第一三五號
　　原　　　告　甲○○
　　被　　　告　乙○○
右當事人間請求侵權行為損害賠償刑事附帶民事訴訟事件，經本院刑事庭裁定（九十
三年度附民字第二一０號）移送前來，本院裁定如左：
    主      文
原告之訴及假執行之聲請均駁回。
訴訟費用由原告負擔。
    理      由
一、按得於刑事訴訟程序附帶提起民事訴訟，對於被告及依民法負賠償責任之人請求
    回復其損害者，以因犯罪而受損害之人為限，此觀諸刑事訴訟法第四百八十七條
    第一項規定至明；至於刑事庭移送民事庭之附帶民事訴訟，僅移送後之訴訟程序
    ，應適用民事訴訟法，至移送前之訴訟行為是否合法，仍應依刑事訴訟法決定之
    。故移送民事庭之附帶民事訴訟，縱其於移送前提起時，不備刑事訴訟法之合法
    要件，但其移送後之訴訟程序，既應適用民事訴訟法，即屬該法第二百四十九條
    第一項第六款所謂之起訴不備其他要件，自應依此規定，以裁定駁回之（最高法
    院八十九年度台抗字第一九六號裁定意旨參照）。
二、本件原告起訴主張：被告傷害原告，致原告受有左眼視神經病變、臉部及後頸擦
    傷等傷害，業經台灣台南地方法院檢察署檢察官聲請簡易判決處刑，由本院刑事
    庭以九十三年度簡字第一九四五號處被告拘役五十日在案，被告自應負侵權行為
    損害賠償責任，原告受有減少勞動能力之損失六十六萬二千八百八十一元、精神
    慰撫金之損害（醫療費支出部分保留），為此提起附帶民事訴訟，請求判令被告
    應給付原告損害金四百七十二萬二千元，並自匯款日起至清償日止，按一分利計
    算之利息，訴訟費用由被告負擔，並願供擔保請准宣告假執行等語。
三、惟查：本件兩造於九十三年三月五日上午八時許，在台南市○○路二二六巷十四
    號門前因細故互毆，均經本院刑事庭以九十三年度簡字第一九四五號判處拘役五
    十日在案，被告並於九十三年九月八日收受判決書，未據被告聲明不服，則上開
    刑事傷害案件被告部分即告確定，至原告（按即該刑事案件被告）係於九十三年
    九月十六日具狀就其被訴傷害部分提起上訴，並於九十三年九月二十九日即上開
    刑事案件第二審上訴程序中提起本件附帶民事損害賠償，則斯時被告已非上開刑
    事案件之被告，就原告而言亦非首揭條文所謂因犯罪而受損害之人，此有本院九
    十三年度簡上字第二九八號刑事判決正本附卷可憑，並經本院調閱上開刑案卷（
    含本院九十三年度簡字第一九四五號）查明屬實，是兩造既非刑事判決認定犯罪
    事實中，就上開刑事被告（即本件原告）所犯傷害案件之被告及受有損害之人，
    自不得依刑事訴訟法第四百八十七條第一項規定，於上開刑事訴訟程序附帶提起
    民事訴訟，本院刑事庭誤為裁定移送，亦難認原告不備合法要件之附帶民事訴訟
    因之得生補正效力；揆諸前開說明，本件原告之起訴不合程式，應由本院以裁定
    駁回之，至其假執行之聲請，亦因本訴之駁回而失所附麗，應併予駁回。
四、據上論結，本件原告之訴為不合法，應依民事訴訟法第二百四十九條第一項第六
    款、第九十五條、第七十八條，裁定如主文。
中　　　華　　　民　　　國　　九十四　　年　　　二　　　月　　二十五　　日
                                    臺灣臺南地方法院民事第一庭
~B法　　　官　周素秋
右為正本係照原本作成
如不服本裁定應於送達後十日內向本院提出抗告狀，並應繳納抗告費新台幣一千元。
中　　　華　　　民　　　國　　九十四　　年　　　二　　　月　　二十五　　日
~B法院書記官　高惠美
